cjs.lexc
!!! cjs.lexc — Словарь и морфотактика для шорского морфологического анализатора

!!! © К.Г. Шаховцов, 2011—2019
!!! Описание см. в README.md либо https://github.com/kyrill-shakhovtsov/cjs-morphology-fst

!!! Этот файл создан автоматически из содержимого каталогов
!!! include/, lexicon/ и morphotactics/.
!
Multichar_Symbols [N] [PN] [PRO] [PSTP] [A] [NUM] [ADV] [V] [VNEG] [CVB] [PTCP] [PART] [INTJ]
	-1SG -1PL -2SG -2PL -3SG -3PL
	.1SG .1PL .2SG .2PL .3SG .3PL .1DU
	-SG -PL
	-NOM -ACC -DAT -GEN -ELA -LOC -INST -PROL -EQT -TERM -DIR -INSO -ABL
	-COLL
	-POSS -EZF -PRED
	-DIM -DIM1 -DIM2 -DIM3  -ATTR -ATTR1 -ATTR2 -ATTR3 -ATTR4
	-VR1 -VR2 -VR3 -VR4 -VR5 -VR6 -VR7 -VR8 -VR9 -AG -CMPR -ATTN -ATTN1 -ATTN2 -ATTN3
	-NR1 -NR2 -NR3 -NR4 -NR5 -NR6 -NR7 -NR8 -NR9 -NR10 -NR11 -NR12 -NR13 -NR14 -NR15 -NR16
	-NDRV1 -NDRV2 -NDRV3
	-ADJR1 -ADJR2 -ADJR3 -ADJR4 ! -ADJR5 -ADJR6 -ADJR7 -ADJR8
	-ADVR
	-INT .AN .INAN .CARD .ORD .MAN .QUAL .SEL -PERS .ABS -DEM .PROX .MIDP .DIST -REFL
	-PASS -RECIP -CAUS1 -CAUS2 -CAUS3 -CAUS4 -CAUS5 -IMP .POL
	-NEG
	-RPST -PRS -PST -FUT
	-HAB .HAB -ITER -ASSUM -CUNC -IMPF -INDR -COND -COND2 -OPT -MAN
	-SUPN -ANT -SIM -CON -LMF -CVB
	=ASS =EMP1 =EMP2 =CLT1 =CLT2
	PNominalStem :Guess ! [NGuess] [AGuess]
	PVerbalStem ! [VGuess]
	@P.POS.pro@
	@D.POS.pro@
LEXICON Root
	Noun;
	ProperNoun;
	Pronoun;
	Postposition;
	Adjective;
	Numeral;
	Verb;
	Verb_Al;
! 	Verb_AUX;
	Verb_NEG;
	Adverb;
	Particle;
	Iterjection;
LEXICON Iterjection
	а		Tag_INTJ; ! ‘’
	абуг		Tag_INTJ; ! ‘’
	абуу		Tag_INTJ; ! ‘’
	мине		Tag_INTJ; ! ‘’
	мна		Tag_INTJ; ! ‘’
	мыно		Tag_INTJ; ! ‘’
	пай-пай		Tag_INTJ; ! ‘’
	чее		Tag_INTJ; ! ‘’
	эзе		Tag_INTJ; ! ‘’
	эй		Tag_INTJ; ! ‘’
	эккей		Tag_INTJ; ! ‘эй, эгей, послушай, вот’ (Ф)
	ээ		Tag_INTJ; ! ‘’
!!!!!! Числительные
LEXICON Numeral
	пир	Tag_NUM; ! ‘1’
	ийги	Tag_NUM; ! ‘2’
	ӱш	Tag_NUM; ! ‘3’
	тӧрт	Tag_NUM; ! ‘4’
	пеш	Tag_NUM; ! ‘5’
	алты	Tag_NUM; ! ‘6’
	четти	Tag_NUM; ! ‘7’
	сегис	Tag_NUM; ! ‘8’
	тоғус	Tag_NUM; ! ‘9’
	ийги	Tag_NUM_Tens; ! ‘2’ -> ‘20’
	ӱш	Tag_NUM_Tens; ! ‘3’ -> ‘30’
	тӧрт	Tag_NUM_Tens; ! ‘4’ -> ‘40’
	пеш	Tag_NUM_Tens; ! ‘5’ -> ‘50’
	алты	Tag_NUM_Tens; ! ‘6’ -> ‘60’
	четти	Tag_NUM_Tens; ! ‘7’ -> ‘70’
	сегис	Tag_NUM_Tens; ! ‘8’ -> ‘80’
	тоғус	Tag_NUM_Tens; ! ‘9’ -> ‘90’
	он	Tag_NUM; ! ‘10’
	чегирбе	Tag_NUM; ! ‘20’
	одус	Tag_NUM; ! ‘30’
	қырық	Tag_NUM; ! ‘40’
	элиг	Tag_NUM; ! ‘50’
	алтон	Tag_NUM; ! ‘60’ < алты + он	: Д-102 §66
	четтон	Tag_NUM; ! ‘70’ < четти + он	: Д-102 §66
	сегизон	Tag_NUM; ! ‘80’ < сегис + он	: Д-102 §66
	тоғузон	Tag_NUM; ! ‘90’ < тоғус + он	: Д-102 §66
	чӱс	Tag_NUM; ! ‘100’
	муң	Tag_NUM; ! ‘1000’
	пирси	Tag_NUM; ! ‘один из многих’ < пир + ???
	ийгеле	Tag_NUM; ! ‘вдвоем’
	ӱжеле	Tag_NUM; ! ‘втроем’ (Ф)
	кӧп	Tag_NUM; ! ‘много’
	тек	Tag_NUM; ! ‘много’
	сары	Tag_NUM; ! ‘один из пары’ (Ф)
	ас-ле	Tag_NUM; ! ‘немного’ (Ф) — написание ???
! Частицы
LEXICON Particle
	ба	Tag_PART; ! .INT — вопросительные частицы (ЧГ-48-49)
	бе	Tag_PART; ! .INT
	ма	Tag_PART; ! .INT
	ме	Tag_PART; ! .INT
	па	Tag_PART; ! .INT
	пе	Tag_PART; ! .INT
	не	Tag_PART; ! .INT ? ‘ли’
	нем	Tag_PART; ! .INT ? ‘ли’
	но	Tag_PART; ! см. TODO 1.6.1
	ноо	Tag_PART; ! уточнить <<<
	оно	Tag_PART; ! ‘вот’
	бин	Tag_PART; ! .INT ? ‘ли’
	бинем	Tag_PART; ! .INT ? ‘ли’
	да	Tag_PART; ! ? при перечислении + ’даже’, ‘хоть [и]’
	та	Tag_PART; ! = да
	ла	Tag_PART; ! ? ‘лишь’, ‘только’
	ле	Tag_PART; ! = ла/ле
	на	Tag_PART; ! = ла/ле
	не	Tag_PART; ! = ла/ле
	дағы	Tag_PART; ! = rus V + -ка (давай-ка)
	тағы	Tag_PART; ! = дағы
	че	Tag_PART; ! ‘да’ (Ф)
!!!!!! Послелоги
LEXICON Postposition
	! Собственно послелоги
	наара	Tag_POST; ! ‘в эту сторону’
	саара	Tag_POST; ! ‘по направлению’
	<[с а [й [а | ы н] | н ы]]>	Tag_POST; ! …саны / сайын ‘каждый’, ‘всякий’
	тебе	Tag_POST; ! ‘в сторону’
	тӧӧнче	Tag_POST; ! ‘до’
	ӱчин	Tag_POST; ! = ӱчӱн (Ф)
	ӱчӱн	Tag_POST; ! ‘ради, из-за’
	! Послелоги-наречия
	аара	Tag_POST; ! ‘по ту сторону’, ‘туда’
	ажыра	Tag_POST; ! ‘через’
	ала	Tag_POST; ! ‘с тех пор как’
	аразында	Tag_POST; ! ‘в’, ‘среди’
	артын	Tag_POST; ! ‘в результате’
	кестинде	Tag_POST; !  ‘за (чем-то)’
	<[к е [ч | ж] и р е]>	Tag_POST; ! ‘через’
	иштинге	Tag_POST; ! ‘внутрь’
	иштинде	Tag_POST; ! ‘внутри’
	кире	Tag_POST; ! ‘в’
	кӧзӱбе	Tag_POST; ! ‘совсем’
	пажында	Tag_POST; ! ‘через’ (о времени)
	пеере	Tag_POST; ! ‘сюда’
	ӱстӱне	Tag_POST; ! ‘на (что-то)’
	четтире	Tag_POST; ! ‘до’
	шығара	Tag_POST; ! ‘в течение’
	шылтаанда	Tag_POST; ! …шылтанында ‘по случаю чего’, ‘из-за чего’
	! Сравнительные слова-послелоги
	ошқаш	Tag_POST; ! ‘подобно’, ‘похоже’
	тоой	Tag_POST; ! тж. тӱней ‘пара’
	чилеп	Tag_POST; ! тж. чылап ‘считая за’, ‘как’, ‘словно’
	чӱӱнӱг	Tag_POST; ! ‘похожий’
	ушқаш	Tag_POST; ! = ошқаш (Ф)
	<[ш е (н) и]>	Tag_POST; ! ‘словно’, ‘как’
!!! Конструкции ал + гл. движения
LEXICON Verb_Al
! 	ал+		Verb_MOV;
	ал		Tag_V_Al;

LEXICON Verb_MOV
	кел		Tag_V;
	кир		Tag_V; ! <<<
	пар		Tag_V;
	шық		Tag_V;
	эн		Tag_V;

! Отрицательный глагол эбес — ???
LEXICON Verb_NEG
	эбес		Tag_VNEG; ! Недостаточный глагол э + -NEG[БАс] ???
	чоғул		Tag_VNEG; ! < чоқ ‘не|нет’
! Пока только маркируются
LEXICON Tag_ADV
	[ADV]:0		ADV_StemBoundary;

LEXICON ADV_StemBoundary
	-ATTR2:^ҒЫ	Tag_A_ATTR2;
			Enclitic_PART_oq;
			#;
!!! Клитики

LEXICON EncliticBranching
			Enclitic_PART_oq;
			Enclitic_PART_other;
			Enclitic_PART_da;
			#;

! Emphasis
LEXICON Enclitic_PART_oq
	=EMP1:^оқ	Enclitic_PART_da;
	=EMP1:^оқ	#;

LEXICON Enclitic_PART_da
	=CLT1:^-Да	#; ! Д-247 (§163)


LEXICON Enclitic_PART_other
	=CLT2:^-ЛА	#; ! Д-245 (§163)
	=EMP2:^-но	#; ! Усилительная частица, сочетается с глаголами, проверить вариант -ро

! <<< При генерации исключить второй ^оқ после личных аффиксов
LEXICON Endoclitic_PART
	=EMP1:^оқ	V_Slot6;
	=ASS:^ЛА	V_Slot6; ! ЧГ-51 §98
			V_Slot6;
! Междометия
LEXICON Tag_INTJ
	[INTJ]:0	#;
! !!!!!! Существительные :: -NUM > -POSS > -CASE > -PRED
!!! Частеречная помета
! Имя нарицательное
LEXICON Tag_N
	[N]:0	N_StemBoundary;

! Имя собственное
LEXICON Tag_PN
	[PN]:0	N_StemBoundary;

!!! Граница корня/основы
LEXICON N_StemBoundary
	N_Derivation;
	N_Slot1;

! Словообразование
LEXICON N_Derivation
	N_DIM;
	A_Denom_1;
	N_Denom;
	V_Denom;
	ADV_Denom;

!!! Описание «порядков» (Slots)

!!! Порядок 1 : Число
LEXICON N_Slot1
	-SG:0		N_Slot2_SG;
	-PL:^ЛАр	N_Slot2_PL;

!!! Порядок 2 : Притяжательные аффиксы : ЧУ-53-54, Д-50 (§15)
LEXICON N_Slot2_SG
	-POSS.1SG:^Ым		N_Slot3;
	-POSS.2SG:^Ың		N_Slot3; ! <<< Или ^Уң ???
	-POSS.3SG:^ЗУ		N_Slot3;
	-POSS.1PL:^ЫбЫс		N_Slot3;
	-POSS.2PL:^ЛАр^Ың	N_Slot3;
	-POSS.3PL:^ЛАр^ЗЫ	N_Slot3;
				N_Slot3;

LEXICON N_Slot2_PL
	-POSS.1SG:^Ым		N_Slot3;
	-POSS.2SG:^Ың		N_Slot3; ! <<< Или ^Уң ???
	-POSS.3SG:^ЗУ		N_Slot3;
	-POSS.1PL:^ЫбЫс		N_Slot3;
	-POSS.2PL:^Ың		N_Slot3;
	-POSS.3PL:^ЗЫ		N_Slot3;
				N_Slot3;

!!! Порядок 3 : Падежи
LEXICON N_Slot3		! Падеж
	-NOM:0		N_Slot4_Enclitic_Branching;	! также -ACC.INDF и -GEN.INDF : ЧУ-61
	-ACC:^НУ	EncliticBranching;		! ^НЫ ??? -ACC.DEF : ЧУ-61, Д-54 (§19)
	-GEN:^НЫң	A_Denom_2;			! ^НУң ??? -GEN.DEF : ЧУ-61, Д-53 (§18)
	-DAT:^ҒА	EncliticBranching;		! Д-55 (§20)
	-ELA:^НАң	N_Slot4_Enclitic_Branching;	! <^ДАң> также -CMPR : Д-63 (§24)
	-LOC:^ДА	A_Denom_3;			! Д-59 (§22)
	-PROL:^ча	EncliticBranching;		! также -DIR : Д-64 (§25)
	-TERM:^че	EncliticBranching;		! также -CMPR : Д-64 (§26)
	-EQT:^ДЫг	N_Slot4_Enclitic_Branching;	! может рассматриваться как [A] ???
	<"-INST" : ["^" Б (У л) А]>	N_Slot4_Enclitic_Branching; ! Альтернативные формы для -INST (-PROL -COM)
	-INSO:^Ун	EncliticBranching;		! старый -INST : Д-69 (§29), ЧУ-93
	-ABL:^ТЫн	EncliticBranching;		! старый -ABL : Д-69 (§30), ЧУ-93
	-DIR:^ҒАрА	EncliticBranching;		! старый -DIR : Д-69 (§31), ЧУ-93

LEXICON N_Slot4_Enclitic_Branching
			N_Slot4;
			EncliticBranching;

!!! Порядок 4 : Предикативные аффиксы имени : ЧУ-251-253
! >>> Уточнить: -PRED присоединяется к -NOM или основе предыдущего порядка, когда нет -LOC?
LEXICON N_Slot4
	@D.POS.pro@		N_Slot4_affixes;

LEXICON Adverb
	аара-пеере	Tag_ADV; ! ‘туда-сюда’
	адаңма		Tag_ADV; ! ‘очень, весьма’
	айбын		Tag_ADV; ! ‘поздно’
	айтта		Tag_ADV; ! ‘слишком’
	алында		Tag_ADV; ! ‘раньше, прежде’
	ам		Tag_ADV; ! ‘сейчас, теперь’
	амды		Tag_ADV; ! ‘сейчас’ < ам ‘наст. время’
	ара-чара	Tag_ADV; ! ?
	арий		Tag_ADV; ! ‘едва’
	иштинги		Tag_ADV; ! >>> см. FAILURES.txt
	иштинде		Tag_ADV; ! >>> см. FAILURES.txt
	қайде		Tag_ADV; ! ‘как’
	қайра		Tag_ADV; ! ‘настежь’
	қалық		Tag_ADV; ! ‘вскачь’
	қаморта		Tag_ADV; ! ‘точно’
	қапчығай	Tag_ADV; ! ‘быстро’
	кедере		Tag_ADV; ! ‘прочь’
	кенетки		Tag_ADV; ! ‘вдруг, внезапно’
	кече		Tag_ADV; ! ‘вчера, накануне’
	қожа		Tag_ADV; ! ‘вместе’ < қош ‘добавлять’ ??
	қооп		Tag_ADV; ! ‘отовсюду’ (ШС)
	қошта		Tag_ADV; ! ‘близко, рядом’ < қош ‘добавлять’ ??
	кӧӧче		Tag_ADV; ! ‘медленно, постепенно’ (ШС)
	кӧче		Tag_ADV; ! ‘медленно, постепенно’ (ШС)
	мағат		Tag_ADV; ! ‘очень’
	май		Tag_ADV; ! ‘медленно’ тж. маай
	маттап		Tag_ADV; ! ‘тщательно’
	ӧре		Tag_ADV; ! ‘вверх’
	пайа		Tag_ADV; ! ‘недавно’
	пазоқ		Tag_ADV; ! ‘опять’ < паза ‘еще’ :: пас^а^оқ ??
	пееде		Tag_ADV; ! ‘так, таким образом’
	пеере		Tag_ADV; ! ‘сюда’
	сооба		Tag_ADV; ! ‘следом’ < соо ‘зад’ + ба -INST ?
	соонаң		Tag_ADV; ! ‘позади’
	сыраңай		Tag_ADV; ! ‘сразу’
	тек		Tag_ADV; ! ‘напрасно’
	толдра		Tag_ADV; ! ‘полностью’
	тың		Tag_ADV; ! ‘очень’
	ур		Tag_ADV; ! ‘долго’ (Ф)
	ӱдӱре		Tag_ADV; ! ‘напротив’
	ӱр		Tag_ADV; ! ‘долго’ (КА), ‘давно’ (ШС)
	чаза		Tag_ADV; ! ‘мимо’
	чуққа		Tag_ADV; ! ‘тихо’
	чӱтче		Tag_ADV; ! = чӱче (Ф)
	чӱче		Tag_ADV; ! ‘едва’
	шала		Tag_ADV; ! ‘немного, чуть’ (Ф)
	шым		Tag_ADV; ! ‘тихо’
	ыпта		Tag_ADV; ! ‘плотно’
LEXICON Noun
	абыл		Tag_N; ! ‘мотыга’
	адылға		Tag_N; ! ‘тесло’
	ай-кӱн		Tag_N; ! ‘сутки, время’
	албырт		Tag_N; ! ‘груша’ (ШС)
	арчы		Tag_N; ! ‘роса’
	инек		Tag_N; ! ‘корова’
	қазнаға		Tag_N; ! ‘шурин, WB+ ст. брат жены’
	қам		Tag_N; ! ‘шаман’
	қарға		Tag_N; ! ‘ворона’
	кеден		Tag_N; ! ‘холст’ (КА) +‘лен’ (ШС)
	кирбик		Tag_N; ! ‘ресницы’
	қорба		Tag_N; ! ‘отросток’
	кӧзӱгӱш		Tag_N; ! ‘привидение’ (ШС)
	қуба		Tag_N; ! ‘бледность’
	қурантық	Tag_N; ! ‘обрезки’ (ШС) < ? ??
	кӱлдӱчи		Tag_N; ! ‘насмешник’ (ШС) < кӱл…? ??
	қыл		Tag_N; ! ‘волос (животн.), струна, силок’
	мал		Tag_N; ! ‘скот’
	музруқ		Tag_N; ! ‘кулак’ (ШС)
	ненчи		Tag_N; ! ‘бисер’
	олақ		Tag_N; ! ‘мальчик, сын’ (ШС)
	ӧдӱш		Tag_N; ! ‘долг, заем’
	ӧшкӱ		Tag_N; ! ‘коза (домашн.)’
	пас		Tag_N; ! ‘верх’, ‘исток (реки)’ (ШС)
	плектеш		Tag_N; ! ‘горсть’ (ШС)
	пуғдай		Tag_N; ! ‘пшеница’
	саас		Tag_N; ! = сағыс (ШС)
	саңмай		Tag_N; ! ‘челка, чуб’, ‘висок’ (ШС)
	сӧӧл		Tag_N; ! ‘бородавка’, ‘финиш’
	сызым		Tag_N; ! ‘лента’ (ШС)
	тажор		Tag_N; ! ‘бурдюк’ (Ф)
	танақ		Tag_N; ! ‘петух’
	тегрем		Tag_N; ! = тегреби (ШС)
	тил		Tag_N; ! ‘язык’
	топчы		Tag_N; ! ‘пуговица’
	туғлаға		Tag_N; ! ‘щит’ (ШС)
	тӱӱн		Tag_N; ! ‘узел’
	уруш		Tag_N; ! ‘драка’
	ӱӱнде		Tag_N; ! ‘куча’
	чалғанақ	Tag_N; ! ‘льстец’ (ШС)
	чепсег		Tag_N; ! ‘подготовка’ < чепсе…? ??
	чузур		Tag_N; ! ‘лукавство, хитрость’
	шайық		Tag_N; ! ‘потоп’ (ШС)
	шаш		Tag_N; ! ‘волосы’
	шоду		Tag_N; ! ‘количество’
	шӱлен		Tag_N; ! ‘цапля, аист’
	эзен		Tag_N; ! ‘поклон’, ‘привет(ствие)’ (КА), ‘здоровье, благополучие’ (ШС)
	эшки		Tag_N; ! ‘весло’ < эш ‘грести’
LEXICON ProperNoun
	айдаң-арыг	Tag_PN;
	ай-маңыс	Tag_PN;
	ақ-кӧбӱк	Tag_PN;
	ақ-ӧлең		Tag_PN;
	ақ-сағал	Tag_PN;
	ала-марс	Tag_PN;
	алтын-арыг	Tag_PN;
	алтын-кӧӧк	Tag_PN;
	алтын-қожуг	Tag_PN;
	алтын-қылыш	Tag_PN;
	алтын-мӧкӧ	Tag_PN; ! ???
	алтын-пурба	Tag_PN;
	алтын-сырық	Tag_PN;
	алтын-тас	Tag_PN;
	алтын-тӱлгӱ	Tag_PN;
	алтын-шачақ	Tag_PN;
	алып-қус	Tag_PN;
	алып-чеқатай	Tag_PN;
	аран-шачақ	Tag_PN;
	кижен-мӧке	Tag_PN;
	кӧк-оолақ	Tag_PN;
	кӧк-таш		Tag_PN;
	кӧк-челбиген	Tag_PN;
	кӱмӱш-сом	Tag_PN;
	кӱн-қан		Tag_PN;
	қаан-оллақ	Tag_PN;
	қан-алып	Tag_PN;
	қан-кичей	Tag_PN;
	қан-қыйған	Tag_PN;
	қан-мерген	Tag_PN;
	қан-сарыг	Tag_PN;
	қан-чайзаң	Tag_PN;
	қара-қайа	Tag_PN;
	қара-қартыға	Tag_PN;
	қара-мӧке	Tag_PN;
	қара-оолақ	Tag_PN;
	қара-шмелдей	Tag_PN;
	қуш		Tag_PN;
	қыр-тас		Tag_PN;
	сайачы-қан	Tag_PN;
	сарыг-қыс	Tag_PN;
	сарыг-шмелдей	Tag_PN;
	тебир-алып	Tag_PN;
	торғу-арыг	Tag_PN;
	ӱчин-арыг	Tag_PN;
	чайан-пурқан	Tag_PN;
	челбиген	Tag_PN;
	чес-пилек	Tag_PN;
	ыйбаак		Tag_PN;
